【裁判字號】    99,易,913
【裁判日期】    991105
【裁判案由】    竊盜
【裁判全文】
臺灣臺南地方法院刑事判決               99年度易字第913號
公  訴  人  臺灣臺南地方法院檢察署檢察官
被      告  丁○○
被      告  乙○○
上列被告因竊盜案件，經檢察官提起公訴 （99年度偵字第7101號）
，本院判決如下：
    主    文
丁○○共同攜帶兇器竊盜，處有期徒刑拾月，扣案之破壞剪壹支
、老虎鉗壹支及棉手套只均沒收。
乙○○共同攜帶兇器竊盜，處有期徒刑捌月，扣案之破壞剪壹支
、老虎鉗壹支及棉手套只均沒收。
    事    實
一、丁○○、乙○○基於共同之犯意聯絡，意圖為自己不法之所
    有，於民國99年4 月23日凌晨，由丁○○騎乘車號QP7-338
    號輕型機車後載乙○○，並攜帶丁○○所有客觀上具有危險
    性可作為兇器之破壞剪1 支及老虎鉗1 支，至臺南縣仁德鄉
    台86號快速道路西向6 公里處機車便道，趁無人看管之際，
    其二人手戴丁○○所有之棉質手套，由乙○○在旁把風，丁○○持破壞剪及老虎鉗剪斷甲○○所有裝置於承包工地之路
    燈電纜線，乙○○再幫忙拉取電纜線，而竊得電纜線835 公
    尺，分成4 捲分裝入2 飼料袋內。丁○○、乙○○得手後正
    欲離去之際，為巡邏警員查獲，並扣得破壞剪及老虎鉗各1
    支及手套3 只。
二、案經甲○○訴由臺南縣警察局歸仁分局報告臺灣臺南地方法
    院檢察署檢察官偵查起訴。
    理    由
一、關於證據能力部分：
  (一)被告丁○○、乙○○辯稱被告乙○○在警詢時所製作自白犯
    罪之筆錄，係因先遭警員辱罵恐嚇，並非出自於自由意志陳
    述，且該筆錄係照警員事先寫好之筆錄照唸，請求勘驗其警
    詢錄音云云，惟經本院勘驗警詢錄音結果，警員有確實告知
    被告乙○○刑事訴訟法第95條規定之事項，並有詢問被告是
    否要請律師及通知親友到場，詢問的過程，一再確定問題及
    被告回答，過程冗長，顯非依照警員事先寫好之筆錄照唸，
    被告乙○○就此亦無意見，證人即警員丙○○、己○○均證
    稱並無辱罵恐嚇或先製作筆錄命被告乙○○照唸內容情事（
    見本院卷第42頁至第46頁），再衡以被告乙○○於查獲後移
    送至臺灣臺南地方法院檢察署接受檢察官偵訊時，被告乙○○坦承本案犯行，並未提及警員製作筆錄有不合程序或有遭
    警員辱罵恐嚇之情形（見偵7101卷第13頁至第15頁），是以
    被告丁○○、乙○○嗣後雖辯稱被告乙○○在警詢時所製作
    之筆錄並非出自於自由意志陳述，且該筆錄係照警員事先寫
    好之筆錄唸云云，難以採信，應認被告乙○○於警詢時自白
    犯罪之警詢筆錄，非出於不正之方法，具有任意性，自有證
    據能力。惟就被告乙○○之警詢筆錄述及關於同案被告丁○○犯罪部分，就被告丁○○而言，係屬被告以外之人於審判
    外之陳述，被告丁○○主張該證據無證據能力，不同意該證
    述內容作為認定本案犯罪事實之證據，而被告乙○○於檢察
    官偵訊時已改以證人身分具結作證，且本案另有證人丙○○
    、己○○、甲○○之證詞可憑為認定被告丁○○部分之依據
    ，是被告乙○○於警詢時之證言，即非證明被告丁○○犯罪
    之必要證據，依刑事訴訟法第159 條之2 規定，被告乙○○
    之警詢筆錄不得作為認定被告丁○○犯罪之證據。
  (二)至本件認定事實所引用之卷內其餘被告以外之人之言詞陳述
    及書面證據資料（即除被告乙○○之警詢筆錄外），被告丁○○、乙○○均不爭執其證據能力（見本院卷第41頁反面）
    ，此等證據資料製作取得查無違法情形，且與本件被告丁○○、乙○○所涉犯罪之待證事實，具有關連性，核無證據力
    明顯過低之情由，本院審酌上開證據作成時之情況，認為適
    當，依刑事訴訟法第159 條之5 第1 項、第2 項規定傳聞例
    外之同意法則，自得作為證據使用。
二、關於實體部分：
    訊據被告丁○○、乙○○固坦承有於上開時間共騎機車至臺
    南縣仁德鄉台86號快速道路西向6 公里處機車便道，然矢口
    否認有竊盜犯行，辯稱：並未竊盜云云。然查，前揭犯罪事
    實業據被告乙○○於警詢時及偵查中檢察官訊問時自白不諱
    （見警卷第8 頁至第11頁），核與證人甲○○於警詢時及本
    院審理結證稱：本件查獲電纜線確係伊所有安裝於承包高速
    公路交通號誌儀控及路燈照明設備等語（見警卷第16頁至第
    18頁、本院卷46頁至第47頁反面），證人即查獲警員丙○○
    於偵查中檢察官訊問時及本院審理時結證：當時與警員己○○巡邏至該處，發現機車停在涵洞下，伊先下車至涵洞北側
    ，己○○至涵洞南側喊說有小偷，伊在涵洞北側攔到被告，
    有看見被告丁○○手上拿著棉手套及老虎鉗，旋即丟棄在橋
    墩下，伊當時轉過橋墩即看見被告丁○○將手中物品丟棄，
    當時距離被告丁○○僅半步等語（見偵7101卷第29頁至第30
    頁、本院卷第48頁至第50頁），證人即查獲警員己○○於本
    院審理時結證：當時伊駕車與丙○○巡邏至該處，見有可疑
    機車，伊倒車先讓丙○○下車在橋墩北側，伊至南側將巡邏
    車擋住機車後下車，看見距離約5 、6 公尺有2 人穿著黑色
    衣服，其中1 人丟1 包東西，就是查獲之電纜線其中1 包，
    看見人影至追到被告時間僅約10秒等語（見本院卷50頁反面
    至第52頁反面）等情相符，並有臺南縣警察局歸仁分局扣押
    物品目錄表1 紙、贓物認領保管單1 紙及刑案現場照片12幀
    附卷可稽（見警卷第19頁至第26頁），及破壞剪及老虎鉗各
    1 支及手套3 只扣案可證，足資擔保被告乙○○於警詢時及
    偵查中自白犯罪確屬實情。另就被告丁○○部分，並據被告
    乙○○於檢察官偵訊時以證人身分具結證稱：係被告丁○○
    提議前往剪竊電纜線後用以出售，與被告丁○○同騎機車至
    現場，由伊把風拉電纜線，被告丁○○剪電纜線，扣案老虎
    鉗、破壞剪及手套均係被告丁○○所有，用以剪電纜線等語
    ，被告丁○○確有前揭竊盜犯行亦甚明確。被告乙○○嗣後
    翻異前詞及被告丁○○否認犯罪，顯係飾卸之詞，洵無足採
    。本案事證明確，被告丁○○、乙○○犯行均堪認定。
三、論罪科刑部分：
    按刑法第321 條第1 項第3 款之攜帶兇器竊盜罪，係以行為
    人攜帶兇器竊盜為其加重條件，此所謂兇器，其種類並無限
    制，凡客觀上足對人之生命、身體、安全構成威脅，具有危
    險性之兇器均屬之，無論行為人主觀上是否旨在行兇抑僅便
    利行竊，祇須行竊時攜帶此種具有危險性之兇器為已足（最
    高法院70年度臺上字第1613號、79年臺上字第5253號判例意
    旨參照）。被告被告丁○○、乙○○行竊時，所攜帶之前開
    破壞剪及老虎鉗，材質為鐵質，質地甚為堅硬，具有相當之
    長度，可持以作為加害人之生命、身體之工具，客觀上具有
    危險性，自屬兇器之一種。核被告丁○○、乙○○攜帶上開
    破壞剪及老虎鉗，竊取告訴人甲○○所有之上開電纜線之行
    為，係犯刑法第321 條第1 項第3 款之攜帶兇器竊盜罪。被
    告丁○○、乙○○就上開犯行有犯意聯絡及行為分擔，為共
    同正犯。爰審酌被告丁○○、乙○○行竊變賣換取金錢之犯
    罪動機，及其犯罪手段主要由被告丁○○提議下手行竊，被
    告乙○○把風及幫忙拉取電纜線，及犯罪造成告訴人吳榮達
    之財物損害不眥，被告乙○○先坦承後否認犯罪，被告丁○○始終否認犯罪，犯後態度不佳並無悔意，惟其二人均無前
    科，有臺灣臺南地方法院檢察署刑案資料查註紀錄表及臺灣
    高等法院被告前案紀錄表在卷可按，素行尚端，所竊電纜線
    業由告訴人甲○○領回，兼衡被告品性、智識程度、生活狀
    況等一切情狀，認檢察官就本件被告丁○○、乙○○分別具
    體求處有期徒刑1 年2 月、1 年，尚嫌過重，爰分別量處如
    主文所示之刑，以資懲儆。扣案之破壞剪及老虎鉗各1 支及
    手套3 只，係被告丁○○所有供本件犯罪所用之物，業據被
    告乙○○於警詢時及偵查中供陳在卷，爰依刑法第38條第1
    項第2 款規定，併予宣告沒收。至未扣案之飼料袋2 只，無
    積極證據足以證明屬被告丁○○、乙○○所有，依法不得宣
    告沒收。
據上論斷，應依刑事訴訟法第299 條第1 項前段，刑法第28條、
第321 條第1 項第3 款、第38條第1 項第2 款，判決如主文。
本案經檢察官戊○○到庭執行職務。
中    華    民    國    99    年    11    月    5     日
                  刑事第十三庭  法  官  熊祥雲
以上正本證明與原本無異
如不服本判決應於收受本判決後10日內向本院提出上訴書狀，並
應敘述具體理由。其未敘述上訴理由者，應於上訴期間屆滿後20
日內向本院補提理由書狀（均須按他造當事人之人數附繕本）「
切勿逕送上級法院」。
                                書記官  柯貞如
中    華    民    國    99    年    11    月    5     日
附錄本案論罪科刑法條全文
刑法第321條第1項第3款：
犯竊盜罪而有左列情形之一者，處六月以上、五年以下有期徒刑
：
三、攜帶兇器而犯之者。

司法院資訊處製作；財團法人民間司法改革基金會備份。
